【裁判字號】    89,易,3544
【裁判日期】    891017
【裁判案由】    竊盜
【裁判全文】
臺灣高雄地方法院刑事判決                        八十九年度易字第三五四四號
    公  訴  人  臺灣高雄地方法院檢察署檢察官
    被      告  丙○○
    被      告  甲○○
右列被告因竊盜案件，經檢察官提起公訴（八十八年度偵字第二六二四三號），本院
判決如左：
    主  文
丙○○共同結夥三人以上竊盜未遂，處有期徒刑拾月。
甲○○共同結夥三人以上竊盜未遂，處有期徒刑捌月。
    事  實
一、丙○○、甲○○夥同不詳姓名綽號「阿輝」、「阿猴」二名成年男子，共同基於
    意圖為自己不法之所有之犯意聯絡，於民國八十八年十月十日凌晨一時十分許，
    在高雄市鼓山區○○○路三十七巷慢性病防治中心前之停車場，由丙○○、甲○○及「阿猴」三人負責把風，再由「阿輝」持不詳之鐵器，以撬毀左前車門門鎖
    之方式，竊取乙○○所有停放該處車牌號碼ＸＨ─八０九八號自用小客車內之音
    響，於動手拔取時，為乙○○發覺欲前往制止，致未得手。嗣為乙○○報警查獲
    。
二、案經高雄市政府警察局鼓山分局移送臺灣高雄地方法院檢察署檢察官偵查起訴。
    理  由
一、訊據被告丙○○、甲○○二人均矢口否認有右揭犯行，且均辯稱當時均不在場，
    警訊時承認竊盜係因警察刑求而為云云。經查：
（一）證人即警員丁○○到庭結證：「（問：被告二人在刑事組制作筆錄實有無被人
      刑求？）沒有，他們在大辦公室內制作筆錄，不可能被刑求，況且已有被害人
      指認更無必要刑求」甚明，是被告所辯遭刑求一節，尚無可採。
（二）次查，右揭事實，業據被告丙○○於警訊時自白：「乙○○我認識…彼此交往
      不佳，因是為了排水溝堵塞，彼此有過節」、「破壞乙○○所有ＸＨ─八０九
      八號小自客車門鎖是一名綽號叫『阿輝』男子，車內ＣＤ音響及冷氣面板卸下
      來也是綽號叫阿輝男子作的，我與甲○○、綽號叫『阿猴仔』男子在附近把風
      」、「是綽號『阿輝』男子自己聽了我告訴他家裡排水溝遭乙○○堵塞，才將
      冷某小自客門鎖破壞」明確（見警卷八十八年十月十日偵訊筆錄），被告甲○○於警訊中亦自白：「是由我及丙○○、綽號『阿輝』、『阿猴』男子等四人
      作的，車門鎖是綽號叫『阿輝』男子弄壞的」、「我與丙○○、綽號『阿猴』
      男子等人只在現場負責把風」、「我有看到冷某跑下來，當時咱們丙○○等四
      人坐在慢性病中心圍牆旁附近機車上」甚明（見警卷同日偵訊筆錄），核與告
      訴人乙○○之指訴相符。嗣於偵、審中，被告二人雖改稱未竊取告訴人車內音
      響且並不在場，然於審判中最後辯解時，被告丙○○又辯稱：「我如果有做，
      被害人當場就會抓到我，實際是我與甲○○、『阿猴』、『阿輝』四人在慢性
      病防治中心講話」等語（同八十九年十月三日審判筆錄），顯見被告二人先前
      所為不在場之陳述係屬虛偽，不足採信。又證人即警員丁○○到庭結證：、「
      （問：找到丙○○時，丙○○是何反應？）他說不是他們弄的，是『阿猴』、
      『阿輝』做的，他說與『阿猴』、『阿輝』在廟會認識，但他也找不到『阿猴
      』、『阿輝』，後來他與甲○○才承認作案」、「（問：你有無從被害人供稱
      從他家看見停車場之位置看過？）有，大約距離二百公尺，車子是在路燈下，
      所以光線充足，看得很清楚」屬實（見本院八十九年十月十七日審判筆錄），
      是應以被告於警訊中之自白即告訴人之指訴較為可採。
（三）末查，被告二人與綽號『阿猴』、『阿輝』之人深夜共同前往告訴人停放車輛
      處，由『阿輝』負責下手行竊，被告二人與綽號『阿猴』共三人負責把風，彼
      此間顯有犯意聯絡與行為之分擔。此外，告訴人之上開車輛之左前門鎖遭到破
      壞，車內音響亦被拔出，而音響面板亦遭卸下，有照片四紙在卷可證，顯見被
      告等確已著手實施竊盜。是本件事證明確，被告犯行均足認定，應法論科。
二、被告丙○○、甲○○夥同綽號『阿猴』、『阿輝』之人破壞門鎖而竊取車內音響
    ，核其等所為，係犯刑法第三百二十一條第一項第四款、第二項之加重竊盜未遂
    罪及第三百五十四條之毀損罪。被告丙○○、甲○○與綽號『阿猴』、『阿輝』
    之人有犯意聯絡及行為之分擔，均為共同正犯。所犯二罪間有方法結果之牽連關
    係，應從一重之加重竊盜未遂罪處斷。公訴意旨認被告係犯刑法第三百二十一條
    第二款損壞安全設備之之加重罪等情，然汽車上之門鎖雖亦具防護功能，然已成
  為汽車之一部分，有一併成為竊盜客體之可能，無另認為安全設備之必要。又被
    告所犯毀損罪部分，公訴人雖未論罪，惟已於起訴書之犯罪事實欄載明，既經起
    訴，本院自得併予審判。被告等已著手於犯罪行為之實施，而未至竊得財物之結
    果，為未遂犯，依刑法第二十六條前段之規定減輕其刑。爰審酌被告犯罪之動機
    、目的、手段，其品性、生活狀況、智識程度、犯罪所生之損害，及犯後堅不吐
    實，任意指摘承辦警員刑求逼供之態度等一切情狀，量處如主文所示之刑，以資
    懲儆。被告犯罪所用之不詳鐵器一支，並未扣案，亦不能證明為被告所有且仍存
    在，依法自不得宣告沒收，附此敘明。
據上論斷，應依刑事訴訟法第二百九十九條第一項前段，刑法第二十八條、第三百二
十一條第一項第四款、第二項，判決如主文。
本案經檢察官黃彩秀到庭執行職務。
中      華      民      國    八十九    年      十      月    十  七    日
                                臺灣高雄地方法院刑事第三庭
                                    法  官  葉  啟  洲
右正本證明與原本無異。
如不服本判決，應於判決送達後十日內，向本院提出上訴狀。
      書記官  盧  雅  婷
中      華      民      國    八十九    年      十      月    十  七    日
附錄本判決之論罪法條：
刑法第三百二十一條第一項第四款、第二項
犯竊盜罪而有左列情形之一者，處六月以上五年以下有期徒刑：
四、結夥三人以上而犯之者。
前項之未遂犯罰之。


司法院資訊處製作；財團法人民間司法改革基金會備份。
